# 求助陈版及各位前辈：关于过渡期损益的问题

提问人：yl8229880 时间：2021-01-29 10:32:00
A公司与B公司为同一母公司控制的子公司，现A公司于 2020 年 6 月为评估基准日以现金收购B公司30%股权，未实现控制，按权益法处理，评估结果确定的交易金额为 5000 万元，交割日为 2020 年 11 月，过渡期损益约定收益归A公司所有，亏损由B公司补足，按收购比例计算。过渡期损益为1000 万元
请问陈版及各位前辈：交割日按照评估金额 5000 万确认长期股权投资后，过渡期损益 1000 万是否需要确认至长期股权投资，同时确认投资收益？

回答人：chenyiwei
不可以。过渡期损益归属于收购方，表明收购方以同样的对价获得了更多的被收购方净资产，但投资成本不变，只是减少了包含在投资成本中的隐含商誉金额。